---
title: "Gráficos para uma variável"
author: "Jairo Nicolau"
date: "9/8/2020"
output: html_document
---

```{r setup, include=FALSE}
knitr::opts_chunk$set(echo = TRUE)
```




```{r}
library(tidyverse) ## ggplot faz parte
library(gapminder)

```



Gramática do GGPLOT

aes thetic = estetica


```{r}
#gapminder %>% 
  #filter (continent == "Europe", year == 2007)    %>% 

ggplot(data = gapminder,
       aes(x= lifeExp, y = gdpPercap)) +
  geom_point()
  
```


```{r}
ggplot(data = gapminder,
            mapping = aes(x = gdpPercap,
                          y = lifeExp)) +
  geom_point()
```







## Uma variável

## 1. Categórica

### 1.1 Gráficos de barra

O banco de dados contém a informação de 98 pessoas do condado de Mobile, no Alabama:

```{r}
library(tidyverse)
library(mosaicData)
library(ggthemes)
```


Um gráfico com a distribuição por raça

```{r}

ggplot(Marriage, 
       aes(x= race)) +
  geom_bar() 
 
```
O mesmo gráfico em percentual

```{r}

ggplot(Marriage,
       aes(x = race,
           y = ..count.. /sum(..count..)*100)) + 
  geom_bar()  +
  #scale_y_continuous(labels = scales::percent) +
  labs(x = "Raça", 
       y = "Percentual", 
       title  = "Percentual dos participantes segundo a raça") 

  
```
 Ordenando as  barras
 
FORCATS (analise de dados categoricos)
fct_infreq

```{r}

ggplot(Marriage,
        aes(fct_infreq(race))) +
  geom_bar() +
  labs(x = "Raça", 
       y = "Número de casos", 
       title  = "Participante segundo a raça") 

```
### Renomeando as variáveis

```{r}
Marriage %>% 
  count(race)
```
fct_recode



```{r}
Marriage %>% 
  mutate(race = fct_recode(race,
    "Outros"    = "American Indian",
    "Outros"      = "Black",
    "Outros" = "Hispanic",
    "Branco" = "White"
  )) %>%
  
ggplot(aes(fct_infreq(race))) +
  geom_bar(fill= "green") +
  labs(x = "Raça", 
       y = "Número de casos", 
       title  = "Participante segundo a raca") 

```

Ordena no sentido contrário

```{r}
Marriage %>% 
  mutate(raça= race %>% 
        fct_infreq() %>% 
           fct_rev()) %>%
  ggplot(aes(raça)) +
  geom_bar() +
  labs(x = "Raça", 
       y = "Frequência", 
       title  = "Participante segundo a raça")
```
Colorir de outra cor

```{r}
ggplot(Marriage, aes(x = race)) + 
  geom_bar(fill = "cornflowerblue") +
  labs(x = "Raça", 
       y = "Frequência", 
       title = "Participantes por  raça") 

```
Uma variavel com muitos labels

```{r}
ggplot(Marriage, aes(x = officialTitle)) + 
  geom_bar() +
  labs(x = "Titulo",
       y = "Frequência",
       title = "Casamento por título")
```

```{r}
Marriage %>% 
  count(officialTitle)
```


```{r}
ggplot(Marriage, aes(x = officialTitle)) + 
  geom_bar() +
  labs(x = "Titulo",
       y = "Frequência",
       title = "Casamento por título") +
  coord_flip()
```
## 2. Quantitativa

### 2.1 Histograma

```{r}
library(ggplot2)

ggplot(Marriage, aes(x = age)) +
  geom_histogram() + 
  labs(title = "Participantes por idade",
       x = "Idade") 
```

```{r}
ggplot(Marriage, aes(x = age)) +
  geom_histogram(fill = "cornflowerblue", 
                 color = "white", 
                 bins = 30) + 
  labs(title="Participantes por idade", 
       subtitle = "número de bins = 20",
       x = "Idade",
       y= "casos")
```



```{r}
library(scales) # para alterar o eixo y para percentual
ggplot(Marriage, 
       aes(x = age, 
           y= ..count.. / sum(..count..))) +
  geom_histogram(fill = "cornflowerblue", 
                 color = "white", 
                 binwidth = 20) + 
  labs(title="Participantes por idade", 
       y = "Percentual",
       x = "idade") +
  scale_y_continuous(labels = percent) 
```

### 2.2 Dotplot ( até 150 casos)

```{r}
ggplot(Marriage, aes(x = age)) +
  geom_dotplot() + 
  labs(title = "Participantes por idade",
       y = "Proporção",
       x = "Idade")
```



```{r}
ggplot(Marriage, aes(x = age)) +
  geom_dotplot(fill = "gold", 
               color = "black") + 
  labs(title = "Participantes por idade",
       y = "Proporção",
       x = "Idade")
```



