# Limpando dados para análise


## Dados categóricos com Forcats

```{r message=FALSE, warning=FALSE}
library(tidyverse)
forcats::gss_cat
```


Como conhecer os levels de uma variávele categórica?

```{r}

levels(gss_cat$race)

# para saber o número de levels
#nlevels(gss_cat$race)

# para saber a classe da variavel
#class(gss_cat$race)

```

Uma tabela de frequência

```{r}
gss_cat %>% 
  count(race)
```

Um gráfico simples para ver os labels

```{r}
ggplot(gss_cat, aes(race)) +
  geom_bar()
```

Por default os labels sem valores não são mostrados, mas podem ser forçados

```{r}
ggplot(gss_cat, aes(race)) +
  geom_bar() +
  scale_x_discrete(drop = FALSE)
```

Mundando a ordem dos levels por frequencia de outra variavel

```{r message=TRUE, warning=TRUE}

# reservar para os fatores que ñao são naturalmente ordenados

relig_summary <- gss_cat %>%
  group_by(relig) %>%
  summarise(
    age = mean(age, na.rm = TRUE),
    tvhours = mean(tvhours, na.rm = TRUE),
    n = n()
  )

ggplot(relig_summary, aes(tvhours, fct_reorder(relig, tvhours))) +
  geom_point()
```

Aqui não faz sentido ordenar, só colocar o "not aplicable" para o fim

```{r}

rincome_summary <- gss_cat %>%
  group_by(rincome) %>%
  summarise(
    age = mean(age, na.rm = TRUE),
    tvhours = mean(tvhours, na.rm = TRUE),
    n = n())

ggplot(rincome_summary, aes(age, fct_relevel(rincome, "Not applicable"))) +
  geom_point()

```

Ordenando as legenda na ordem do gráfico

```{r}

by_age <- gss_cat %>%
  filter(!is.na(age)) %>%
  count(age, marital) %>%
  group_by(age) %>%
  mutate(prop = n / sum(n))

# na figura a legenda está alinhada com as cores 
ggplot(by_age, aes(age, prop, colour = marital)) +
  geom_line(na.rm = TRUE)

# agora está
ggplot(by_age, aes(age, prop, colour = fct_reorder2(marital, age, prop))) +
  geom_line() +
  labs(colour = "marital")
```

Para graficos de barra, o fct_infreq() ordena do menor para o maior, para o contrário, colocar o fct_rev(), que reverte a ordem

```{r}
gss_cat %>%
  mutate(marital = marital %>% fct_infreq() %>% fct_rev()) %>%
  ggplot(aes(marital)) +
    geom_bar()
```

Mudando o valor dos labels

```{r}
gss_cat %>% count(partyid)
```

RECODE: mudando o valor de cada label: novo label na frente; os levels não mencionados ficarão do mesmo jeito

```{r}
gss_cat %>%
  mutate(partyid = fct_recode(partyid,
    "Republican, strong"    = "Strong republican",
    "Republican, weak"      = "Not str republican",
    "Independent, near rep" = "Ind,near rep",
    "Independent, near dem" = "Ind,near dem",
    "Democrat, weak"        = "Not str democrat",
    "Democrat, strong"      = "Strong democrat"
  )) %>%
  count(partyid)
```

RECODE: diversos labels de maneira agregada

```{r}
gss_cat %>%
  mutate(partyid = fct_collapse(partyid,
    other = c("No answer", "Don't know", "Other party"),
    rep = c("Strong republican", "Not str republican"),
    ind = c("Ind,near rep", "Independent", "Ind,near dem"),
    dem = c("Not str democrat", "Strong democrat")
  )) %>%
  count(partyid)


```

Agregando com os labels mais frequentes (no caso 10) e uma outra categoria para "outros"

```{r}

 #  dez labels , excluisve o outros
gss_cat %>%
  mutate(relig = fct_lump(relig, n = 10)) %>%
  count(relig, sort = TRUE) %>%
  print(n = Inf)
```


## Dados quantitativos
