---
title: "Exercicio 1"
output: html_document
---

Elections BR

Pacote que trabalha com dados eleitorais brasileiros.
O pacote faz o download, organiza e agrega os dados do Tribunal Superior Eleitoral. Facilita a vida do pesquisador.

```{r}
install.packages("electionsBR")
library(electionsBR)
library(tidyverse)
```

funções básicas para baixar cinco tipos de dados diferentes:
https://cran.r-project.org/web/packages/electionsBR/electionsBR.pdf

candidate_fed(): baixa dados sobre as candidaturas individuais nas eleições federais (dep estadual, governador, dep federal, senador e/ou presidente).
candidate_local(): baixa dados sobre as candidaturas individuais nas eleições municipais (prefeito e/ou vereador).

details_mun_zone_fed(): baixa dados sobre os detalhes de apuração desagregados por município/zona eleitoral das eleições federais.
 details_mun_zone_local(): baixa dados sobre os detalhes de apuração desagregados por município/zona eleitoral das eleições municipais.

legend_fed(): baixa dados sobre as legendas que concorreram nas eleições federais.
legend_local(): baixa dados sobre as legendas que concorreram nas eleições locais.

party_mun_zone_fed(): baixa dados sobre o desempenho das legendas desagregados por município/zona eleitoral nas eleições federais.

party_mun_zone_local(): baixa dados sobre o desempenho das legendas desagregados por município/zona eleitoral nas eleições locais.

vote_mun_zone_fed(): baixa dados sobre os resultados eleitorais desagregados por município/zona eleitoral nas eleições federais.
vote_mun_zone_locais(): baixa dados sobre os resultados eleitorais desagregados por município/zona eleitoral nas eleições locais.

  
Exemplo: função candidate_fed(), que baixa os dados dos candidatos nas eleições federais no Brasil

```{r}
cand_fed2006 <- candidate_fed(2006)

cand_fed218_rj <- candidate_fed(year = 2018, uf = "RJ")

```

Para os exercícios utilize o cargo de deputado federal

1 - Selecione uma eleição/ unidade estadual 

```{r}


```


2 - Analise a estrutura da tabela. Quantas variáveis tem? quantas colunas são numéricas e quantas são categóricas.


```{r}

```


3 - Quantos candidatos  cada partido apresentou nessa eleição?

```{r}

```


4 - Com base no exercicio anterior, filtre os dados, selecionando três partidos diferentes

```{r}

```


5 - Selecione 5 colunas de seu interesse

```{r}

```


6 - Coloque os dados selecionados no exercício 5  em ordem descrecente; uso uma ou mais variável quantitativa como referência 

```{r}

```


7 - Mude o nome de uma ou mais variável  selecionada no exerceicio 5 

```{r}

```


8. Crie um novo banco de dados com os 20 candidatos mais votados de um único partido e só com as colunas relevantes para análise

```{r}

```

9. Selecione 5 partidos e tire a média de votos de cada um deles

```{r}

```




