---
title: "Exercicio: A1"
author: "Jairo Nicolau"
date: "15/09/2020"
output: html_document
---

Use o banco de dados receita_voto_2018.csv

Entrega no dia 26 de setembro às 20h; Subir no e-class.
Escreva pequenos textos abaixo de cada gráfico. 
Atenção: salvar o trabalho preferencialmente em  word, se não conseguir, em html.

Dica: para usar a escala logarítimica  no gráfico: 
= scale_y_log10(breaks = breaks, labels = comma(breaks, accuracy =  1)) 
 

### Carregar os pacotes

```{r}

```

### Ler o banco de dados

```{r}

```


### 1) Casos e variáveis

Quantas variáveis e casos existem no banco? Quantas variáveis  são quantitativas e quantas são  categóricas?


```{r}

```



### 2) Escolha uma variável categórica, agrupe e calcule a média e mediana ( votos ou gastos). Existe alguma diferença relevante entre as duas?

```{r}

```



### 3) Como você faria um gráfico para apresentar os dados da questão 2? Por que você você optou por fazer esse gráfico?

```{r}

```


### 4) Recodifique a variável da questão 2 de modo que ela fique com menos categorias (labels). Refaça o gráfico da questão gráfico com essa nova variável categórica.  

```{r}

```

### 5) Faça um gráfico que mostre a relação entre os gastos e a eleição de mulheres e de homens.

```{r}

```

### 6) Faça um scaterplot que associe o total de votos e gastos. Existe algo que te chame a atenção?

```{r}

```


### 7) Selecione dois estados, faça um novo gráfico com os dados que você escolheu na questão 6. Tem algo que te chama a atenção?

```{r}

```

### 8) Escolha uma variável quantitativa e uma variável categórica. Faça um boxplot. Algo chama a atenção?

```{r}

```

### 9) Escolha uma variável quantitativa. Faça um histograma. Existe algo que chama a sua atenção na distribuição?

```{r}

```

### 10) Use a mesma variável acima, calcule a média segundo a cor do candidato. Faça um gráfico com os resultados. Algo chamou a sua atenção?

```{r}

```




