---
title: "Exercicio: A1"
author: "Jairo Nicolau"
date: "9/20/2020"
output: html_document
---



### Carregar os pacotes

```{r}

library(tidyverse)
library(mosaicData)

```

### Carregar o banco de dados

```{r}
data("CPS85")
View(CPS85)
```


### 1) Casos e variáveis

Quantas variáveis e casos tem no banco? Quantas são variávies quantitativas, quantas são variávies categóricas


```{r}
glimpse (CPS85)
```

- resposta:


### 2) Escolha uma variável categórica e filtre segundo um critério de sua escolha:

```{r}
CPS85 %>%  
  filter(union == "Not") -> not
```

- Quantos casos permaneceram?


### 3) Escolha uma variável categórica e filtre segundo um critério de sua escolha :

```{r}
CPS85 %>%  
  filter(age > "47") -> not
```


### 4) Renomeie duas variáveis

```{r}
CPS85 %>% 
  rename(idade = age, casamento= married)
```

### 5) Crie uma nova varivel a partir de duas outras quanti e selecione apenas essa variável

```{r}
CPS85 %>%
  mutate(renda_educacao = wage /educ)  %>% 
  select(renda_educacao)

```

### 6) Selecione uma variável quantitativa e calcule a média e mediana, segundo uma outra variável categórica

```{r}
CPS85 %>%
  group_by(race) %>%
  summarize(media = mean(wage),
            media = median(wage)) %>% 
  arrange(desc(media)) 
```


### 7) Faça um gráfico de barra com uma variável categórica (se preferir, ordene as barras)

```{r}
ggplot(CPS85, aes(x = race)) + 
  geom_bar(fill = "cornflowerblue") +
  labs(x = "Raça", 
       y = "Frequência", 
       title = "Participantes por  raça") 

```

### 8) Utlize o mesmo gráfico acima, agora renomeando as categorias (labels) para o português:

```{r}
CPS85 %>% 
  mutate(raça = fct_recode(race,
    "Branca"    = "W",
    "Não-branca"= "NW",
     )) %>%
ggplot(aes(fct_infreq(raça))) +
  geom_bar() +
  labs(x = "Raça", 
       y = "Número de casos", 
       title  = "Participante segundo a raça")
```

### 9) Escolha uma variável quantitativa e faça um histograma:

```{r}
ggplot(CPS85, aes(x = age)) +
  geom_histogram(fill = "cornflowerblue", 
                 color = "white", 
                 bins = 30) + 
  labs(title="Participantes por idade", 
       subtitle = "número de bins = 30",
       x = "Idade",
       y= "casos")
```

### 10) Refaça o greafico acima, mudando o número de "bins" do histograma.

```{r}
ggplot(CPS85, aes(x = age)) +
  geom_histogram(fill = "cornflowerblue", 
                 color = "white", 
                 bins = 15) + 
  labs(title="Participantes por idade", 
       subtitle = "número de bins = 30",
       x = "Idade",
       y= "casos")
```
- Existe alguma diferença relevante entre as figuras 9 e a 10? Se sim, qual?


