---
title: "Introdução ao Rmarkdown"
author: "Jairo Nicolau"
date: "8/11/2020"
output: html_document
---

## Introdução

Sit ornare ridiculus himenaeos litora eros penatibus aenean donec! Nisl scelerisque leo sollicitudin magna habitasse erat nisl vehicula venenatis magnis sociosqu nam proin fringilla. Facilisi aliquam quis accumsan pretium egestas diam vitae penatibus odio eleifend! Etiam ut blandit ultrices hendrerit molestie?

- Adipiscing a duis habitant ut malesuada parturient mi malesuada velit tincidunt erat tortor integer. Himenaeos odio litora aliquet 

- at vestibulum maecenas eu felis sociosqu himenaeos habitasse. Dignissim ridiculus duis ridiculus eleifend semper penatibus lobortis turpis. Vestibulum etiam?

#### revisão de dados

Lorem et massa nostra donec malesuada penatibus ultricies velit lacus maecenas parturient quisque justo! Sed class mattis risus justo nostra faucibus eleifend volutpat velit ac odio! Lacinia vel cras tortor mattis facilisi viverra fames ante venenatis litora? Euismod sagittis sollicitudin auctor porta massa vestibulum magnis scelerisque sed tempus fusce cursus commodo faucibus etiam in a convallis sem dui sem.
 
```{r}
library(tidyverse)

gapminder <-read_csv("gapminder.csv")

```

filtrar apena o ano de 2007

```{r}
gapminder_2007  <- gapminder %>% 
  filter(year== 2007)
  
```


Fazendo um gráfico

```{r}
ggplot(data = gapminder_2007,
       mapping = aes(x= gdpPercap, y= lifeExp, color = continent)) +
  geom_point()
```



