---
title: "Exercicio 1"
output: html_document
---

Elections BR

Pacote que trabalha com dados eleitorais brasileiros.
O pacote faz o download, organiza e agrega os dados do Tribunal Superior Eleitoral. Facilita a vida do pesquisador.

```{r}
install.packages("electionsBR")
library(electionsBR)
library(tidyverse)
```

funções básicas para baixar cinco tipos de dados diferentes:
https://cran.r-project.org/web/packages/electionsBR/electionsBR.pdf

candidate_fed(): baixa dados sobre as candidaturas individuais nas eleições federais (dep estadual, governador, dep federal, senador e/ou presidente).
candidate_local(): baixa dados sobre as candidaturas individuais nas eleições municipais (prefeito e/ou vereador).

details_mun_zone_fed(): baixa dados sobre os detalhes de apuração desagregados por município/zona eleitoral das eleições federais.
 details_mun_zone_local(): baixa dados sobre os detalhes de apuração desagregados por município/zona eleitoral das eleições municipais.

legend_fed(): baixa dados sobre as legendas que concorreram nas eleições federais.
legend_local(): baixa dados sobre as legendas que concorreram nas eleições locais.

party_mun_zone_fed(): baixa dados sobre o desempenho das legendas desagregados por município/zona eleitoral nas eleições federais.

party_mun_zone_local(): baixa dados sobre o desempenho das legendas desagregados por município/zona eleitoral nas eleições locais.

vote_mun_zone_fed(): baixa dados sobre os resultados eleitorais desagregados por município/zona eleitoral nas eleições federais.
vote_mun_zone_locais(): baixa dados sobre os resultados eleitorais desagregados por município/zona eleitoral nas eleições locais.

  
Exemplo: função candidate_fed(), que baixa os dados dos candidatos nas eleições federais no Brasil

```{r}
cand_fed2006 <- candidate_fed(2006)

cand_fed2006_rj <- candidate_fed(year = 2006, uf = "RJ")

```

Para os exercícios utilize o cargo de deputado federal

1 - Selecione uma eleição/unidade estadual 

```{r}

df <- candidate_fed(year = 2014, uf = "RJ")

```


2 - Analise a estrutura do banco. Quantas variáveis tem? quantas colunas são numéricas e quantas são categóricas.



```{r}
glimpse(df)
```



3 - Quantos candidatos  cada partido apresentou nessa eleição?

```{r}

## candidatos a deputado federal

df %>% 
  filter(DESCRICAO_CARGO =="DEPUTADO FEDERAL") %>% 
  group_by(SIGLA_PARTIDO) %>%
  summarize(n = n()) %>% 
  arrange(desc(n))
```


4 - Com base no exercicio anterior, filtre os dados, selecionando três partidos diferentes

```{r}

df %>% 
  filter(DESCRICAO_CARGO =="DEPUTADO FEDERAL") %>% 
  group_by(SIGLA_PARTIDO) %>%
  filter (SIGLA_PARTIDO %in% c("PT", "PSDB", "PDT")) %>% 
  summarize(n = n()) %>% 
  arrange(desc(n))

```


5 - Selecione 5 colunas de seu interesse

```{r}

df %>% 
  filter(DESCRICAO_CARGO =="DEPUTADO FEDERAL") %>% 
  select(NOME_CANDIDATO,  IDADE_DATA_POSSE, DESC_SIT_TOT_TURNO )  
  

```


6 - Coloque os dados selecionados no exercício 5  em ordem descrecente; use uma ou mais variável quantitativa como referência 

```{r}
df %>% 
  filter(DESCRICAO_CARGO =="DEPUTADO FEDERAL") %>% 
  select(NOME_CANDIDATO, IDADE_DATA_POSSE) %>% 
arrange(desc(IDADE_DATA_POSSE)) 

```


7 - Mude o nome de uma ou mais variável  selecionada no exercicio 5 

```{r}

df %>% 
 rename(cargo = DESCRICAO_CARGO)
  

```


8. Crie um novo banco de dados com os 20 candidatos mais idosos de um único partido e só com as colunas relevantes para análise 


```{r}

df %>% 
  filter(DESCRICAO_CARGO =="DEPUTADO FEDERAL") %>% 
  select(NOME_CANDIDATO, IDADE_DATA_POSSE, SIGLA_PARTIDO) %>%
  filter(SIGLA_PARTIDO == "DEM") %>% 
  arrange(desc(IDADE_DATA_POSSE)) %>% 
  head(20)
  
#top_n(n = 20, wt = IDADE_DATA_POSSE) para group_by

```

9. Selecione 5 partidos e tire a média de idade de cada um deles

```{r}

df %>% 
  filter(DESCRICAO_CARGO =="DEPUTADO FEDERAL") %>% 
  filter (SIGLA_PARTIDO %in% c("PT", "PSDB", "PSOL", "DEM", "PSB")) %>% 
  group_by(SIGLA_PARTIDO) %>%
  summarize(media_idade = mean(IDADE_DATA_POSSE)) %>% 
  arrange(desc(media_idade)) 
  

```




